# Zeilen filtern mit `filter`

## TL;DR{.unlisted .unnumbered}

- Mit dem `filter` Befehl können wir eine Untermenge der gesamten Zeilen eines Datensatzes auswählen.
- Alphanumersiche nominalskalierte Spalten können wir mit dem `==` Operator auf einen bestimmten Wert filtern.

```{r, include=FALSE}
library(knitr)
hook_output <- knit_hooks$get("output")
knit_hooks$set(output = function(x, options) {
  lines <- options$output.lines
  if (is.null(lines)) {
    return(hook_output(x, options))  # pass to default hook
  }
  x <- unlist(strsplit(x, "\n"))
  more <- "..."
  if (length(lines)==1) {        # first n lines
    if (length(x) > lines) {
      # truncate the output, but add ....
      x <- c(head(x, lines), more)
    }
  } else {
    x <- c(more, x[lines], more)
  }
  # paste these lines together
  x <- paste(c(x, ""), collapse = "\n")
  hook_output(x, options)
})

library(tidyverse)
pokemon <- read_csv("datasets/pokemon.csv")
```

## Filtern von alphanumerischen Werten (Zeichenketten)

### Filtern auf Gleichheit

```{r, output.lines = 8}
pokemon %>%
  select(name, type1) %>%
  filter(type1 == "electric")
```
### Filtern über eine Liste von Werten

```{r, filter-by-list, output.lines = 9}
pokemon %>%
  select(name, type1) %>%
  filter(type1 %in% c("electric", "poison", "fire"))

```
Wenn wir die Liste im mehreren Operationen wiederverwenden wollen, können wir sie auch einmal auf einer Variable speichern und in der `filter` Funktion darauf zugreifen:

```{r, output.lines = 8}
search_types <- c("electric", "poison", "fire")

pokemon %>%
  select(name, type1) %>%
  filter(type1 %in% search_types)
```


### Suchen nach dem Vorkommen eines Wertes in einem String

Um einen String auf das Vorhandensein eines bestimmten Wertes zu durchsuchen können wir auf die `str_detect` Funktion aus dem `stringr` Paket zurückgreifen. `stringr` ist ebenfalls im Tidyverse enthalten:

```{r}
pokemon %>%
  select(name) %>%
  filter(str_detect(name, "chu"))
```

